# 研发项目

提问人：LUNTUS 时间：2021-12-17 22:32:07
请教各位老师：
公司是技术创新型企业， 其主要业务是根据客户的需求，像客户销售定制化的产品，公司通过了解客户的需求后，结合客户的生产经营特点，为其研发、生产客户需要对设备，但该产品的最终专利技术、生产工艺均还是属于我们公司，客户只提需求和给产品款，不提供技术支持。
①请问上述生产定制化的产品算不算研发活动，能否按照研发项目进行立项，假设属于研发活动，假设第一台样机生产的出来后即可对外销售，那么样机归集的研发费用是否需要转至主营业务成本。
②假设在上述产品的工艺基础上，增加新的创新技术，并开创出新的产品设备，比如：增加研发出新的关键技术。请问：在第二次研发活动中，研发费用的归集是按整台新设备的所有费用归集还是针对新增研发出的关键技术进行归集。个人理解应该按整台新的设备的所有费用归集，因为创造出来的是第二次工艺创新的设备，并非原有设备的简单改造，并且在新工艺的调试过程中均需要使用其他部件等。

回答人：chenyiwei
1 、这种业务模式属于“基于客户合同的受托研发项目”，相关的研发支出不通过“研发支出”科目核算，而是属于合同履约成本，最终转入营业成本，与确认的收入配比。
2 、在②的情形下，可确认的研发支出只是针对新增研发出的关键技术进行归集。